最高法院民事判決　　　　　　　九十四年度台上字第九九一號
　　上　訴　人　甲○○
　　訴訟代理人　王正嘉律師
　　被 上訴 人　包安科技股份有限公司
　　法定代理人　包倉屏
　　　　　　　　　　　　送達代收人李宏文律師
上列當事人間請求損害賠償事件，上訴人對於中華民國九十一年
四月二十四日台灣高等法院高雄分院判決（九十年度訴字第八八
號），提起上訴，本院判決如下：
    主  文
原判決廢棄，發回台灣高等法院高雄分院。
    理  由
本件被上訴人主張：伊於民國八十八年十月間委託上訴人設計網
頁，因就上訴人設計之作品內容修改意見未能獲得共識，而未付
款。嗣上訴人於電腦網際網路發現伊自行張貼之網頁，為抄襲其
先前所設計之作品，而自八十九年三月二十八日起，至九十年六
月二十七日止，連續在伊製作之網頁上，刊登指摘伊抄襲設計等
文字，足以毀損伊之名譽。爰依侵權行為法律關係，求為命上訴
人負擔費用連續二日在中國時報第一版，以十四號字體刊登原判
決附件所示道歉啟事內容之判決。
上訴人未於原審言詞辯論期日到場，亦未提出書狀作何聲明或陳
述。
原審為被上訴人勝訴之判決，係以：被上訴人主張上訴人分別於
八十九年三月二十八日、同年四月間某日起至九十年七月二十六
日止於伊網頁上張貼：「查，包安科技股份有限公司（董事長：
包蒼屏）（聯絡人：吳正華），包安科技股份有限公司利用網路
抄襲線上提案網站架構製作，對於包安科技這種卑鄙行為，我們
深感不齒，並相當不屑與憤怒，商場上本講誠信，我們在此借鏡
，別跟包安科技這種公司網路往來，以免受騙被利用」、「包安
科技股份有限公司（董事長：包蒼屏）（聯絡人：吳正華）八十
九年三月之前抄襲仿製提案網頁製作，並用於ＷＷＷ逾三個月之
久，經謾罵後才付製作費，然對賠償仍置之不理，看來該公司是
相當欠罵，對於包安科技這種無恥行為，我們深感相當不屑與忿
怒，商場上本講誠信，我們在此借鏡，別跟包安科技這種公司網
路來往，以免受騙被利用」等文字，以詆毀、減損其名譽，並以
此毀損名譽之方式，欲達令伊交付財物之目的等情，業據上訴人
於所犯恐嚇取財等刑事案中陳明、並有被上訴人於該刑事案中所
提出自網路列印之網頁資料附於刑事案卷可稽，暨原審九十年度
上易字第一五八○號刑事判決書一件為證，堪認屬實。上訴人不
法侵害被上訴人之名譽，被上訴人請求上訴人應負擔費用，連續
二日在中國時報第一版，以十四號字體刊登附件所示道歉啟事之
內容，以回復被上訴人所受名譽之侵害，尚屬適當，應予准許云
云，為其論斷之基礎。
按得心證之理由應記明於判決，為民事訴訟法第二百二十二條第
四項所明定，故法院依自由心證判斷事實之真偽時，所斟酌證據
之結果，其內容如何，與應證事實之關聯如何，以及取捨之原因
如何，如未記明於判決，即屬同法（修正後）第四百六十九條第
六款所謂判決不備理由。又刑事附帶民事訴訟經移送於民事庭後
，即為獨立民事訴訟，其裁判不受刑事判決認定事實之拘束（本
院四十三年台上字第四七號、四十八年台上字第七一三號判例意
旨參照）。原審既未就刑事訴訟原有之證據斟酌其結果以判斷事
實之真偽，復未於判決理由內記明其心證之所由得，即徒以兩造
於刑事案件中之陳述及所舉證據，即為上訴人有侵害被上訴人名
譽之認定，進而為上訴人不利之判決，難謂無判決不備理由之違
誤。上訴意旨，指摘原判決不當，聲明廢棄，非無理由。
據上論結，本件上訴為有理由。依民事訴訟法第四百七十七條第
一項、第四百七十八條第二項，判決如主文。
中　　華　　民　　國　九十四　年　　六　　月　　二　　日
                      最高法院民事第五庭
                          審判長法官  朱　建　男
                                法官  蘇　達　志
                                法官  王　仁　貴
                                法官  陳　重　瑜
                                法官  葉　勝　利
      本件正本證明與原本無異
                                      書  記  官
中　　華　　民　　國　九十四　年　　六　　月　 十四　 日
                                                      Ｌ
